臺灣苗栗地方法院刑事判決                          九十一年度易字第二三號
    公  訴  人  臺灣苗栗地方法院檢察署檢察官
    被      告  ＳＨＡＤＡＲＢ.
                ＫＨＬＡＩＢＯ.
                ＳＡＥ─ＬＯ  .
                甲○○
右列被告因竊盜案件，經檢察官提起公訴（九十一年度偵字第八六一號），本院判決
如左：
    主  文
賢夏姆即ＳＨＡＤＡＲＢＯＯ  ＳＡＥＮ、萊姆即ＫＨＬＡＩＢＯＯＴ  ＳＡＮＯＮ
Ｇ、山山隆即ＳＡＥ─ＬＯ  ＳＵＮＴＨＯＲＮ結夥三人以上竊盜，各處有期徒刑陸
月，如易科罰金，均以參佰元折算壹日。
甲○○故買贓物，處有期徒刑陸月，如易科罰金，以參佰元折算壹日。
    事  實
一、賢夏姆即ＳＨＡＤＡＲＢＯＯ  ＳＡＥＮ、萊姆即ＫＨＬＡＩＢＯＯＴ  ＳＡＮ
    ＯＮＧ、ＳＡＥ─ＬＯ  ＳＵＮＴＨＯＲＮ三人共同基於意圖為自己不法所有之
    犯意聯絡，於九十一年一月二十一日凌晨四時許之夜間，駕ＢＯ─四０五號吊卡
    車，在苗栗縣後龍鎮中部第二高速公路Ｃ三０七號標工地編號Ｐ１６、Ｐ１７號
    柱子旁，趁無人注意之際，共同竊取太平洋建設股份有限公司所有、由乙○○保
    管之Ｈ型鋼鐵六千九百四十公斤（值新台幣七萬元）。得手後，於同日五時許，
    載運至後龍鎮○○段四十地號，售予明知該Ｈ型鋼鐵係來路不明之贓物之甲○○
    ，得款新台幣一萬八千零四十四元，朋分花用。嗣經乙○○報警，經警循線查悉
    上情。
二、案經苗栗縣警察局竹南分局報請臺灣苗栗地方法院檢察署檢察官偵查起訴。
    理  由
一、訊據被告ＳＨＡＤＡＲＢＯＯ  ＳＡＥＮ、ＫＨＬＡＩＢＯＯＴ  ＳＡＮＯＮＧ
    、ＳＡＥ─ＬＯ  ＳＵＮＴＨＯＲＮ三人對右揭犯罪事實均坦承不諱，互核相符
    ，與被害人乙○○指陳之被害情節及被告甲○○供承係向被告ＫＨＬＡＩＢＯＯ
    Ｔ  ＳＡＮＯＮＧ、ＳＡＥ─ＬＯ  ＳＵＮＴＨＯＲＮ購買上開Ｈ型鋼鐵等情亦
    相符合，足認被告ＳＨＡＤＡＲＢＯＯ  ＳＡＥＮ、ＫＨＬＡＩＢＯＯＴ  ＳＡ
    ＮＯＮＧ、ＳＡＥ─ＬＯ  ＳＵＮＴＨＯＲＮ之自白與事實相符，是被告ＳＨＡ
    ＤＡＲＢＯＯ  ＳＡＥＮ、ＫＨＬＡＩＢＯＯＴ  ＳＡＮＯＮＧ、ＳＡＥ─ＬＯ
    ＳＵＮＴＨＯＲＮ三人竊盜犯行洵堪認定。另訊之被告甲○○固承認向被告ＫＨ
    ＬＡＩＢＯＯＴ  ＳＡＮＯＮＧ、ＳＡＥ─ＬＯ  ＳＵＮＴＨＯＲＮ購買上開Ｈ
    型鋼鐵不諱，惟矢口否認有故買贓物犯行，辯稱：伊不知該Ｈ型鋼鐵係該等外勞
    竊得之贓物云云。惟查：被告ＳＨＡＤＡＲＢＯＯ  ＳＡＥＮ、ＫＨＬＡＩＢＯ
    ＯＴ  ＳＡＮＯＮＧ、ＳＡＥ─ＬＯ  ＳＵＮＴＨＯＲＮ竊得之Ｈ型鋼鐵分係平
    面×、×（公分），長為五公尺或六公尺外觀完整並無扭曲之現象，業
    據被害人乙○○提出與被竊之Ｈ型鋼鐵相仿之照片附卷可佐，且為被告甲○○所
    不爭執。而Ｈ型鋼鐵須嚴重扭曲或經切割成細塊，始以廢材賣出，復據被害人指
    陳綦詳，且為通常人可得而知，稽以本件Ｈ型鋼鐵乃屬大型之施工器材，且外觀
    完整，非一般之廢材，豈能為該等外籍勞工所有，而被告甲○○於本審理時亦坦
    承一眼即可看出售予伊Ｈ型鋼鐵之人為外勞，其竟未細究來源逕予買受，則被告
    甲○○對上開外籍勞工出售之Ｈ型鋼鐵係來路不明之贓物，被告余任華所辯無贓
    物之認識云云，無非後卸避之詞，不足為採，其故買贓物之犯行，已堪認定。
二、核被告ＳＨＡＤＡＲＢＯＯ  ＳＡＥＮ、ＫＨＬＡＩＢＯＯＴ  ＳＡＮＯＮＧ、
    ＳＡＥ─ＬＯ  ＳＵＮＴＨＯＲＮ所為，均係犯有刑法第三百二十一條第一項第
    四款之加重竊盜罪。被告甲○○所為，則係犯有刑法第三百四十九條第二項之故
    買贓物罪。被告ＳＨＡＤＡＲＢＯＯ  ＳＡＥＮ、ＫＨＬＡＩＢＯＯＴ  ＳＡＮ
    ＯＮＧ、ＳＡＥ─ＬＯ  ＳＵＮＴＨＯＲＮ三人就其竊盜犯行，具犯意聯絡及行
    為分擔，均為共同正犯。爰審酌被告之品行、犯罪之動機、目的、手段、所生之
    危害及犯罪後之態度等一切情狀，量處如主文所示之刑。
據上論斷，應依刑事訴訟法第二百九十九條第一項前段，刑法第二十八條、第三百二
十一條第一項第四款、第三百四十九條第二項、第四十一條第一項前段、罰金罰鍰提
高標準條例第一條前段、第二條，判決如主文。
本案經檢察官蔡宗熙到庭執行職務
中    華    民    國    九十一      年     五     月      十六        日
                                       台灣苗栗地方法院刑事第一庭
                                            法  官   林  誌  誠
右正本證明與原本無異。
如不服本判決，應於判決送達後十日內向本院提出上訴狀( 應附繕本 )。
                                            書記官   李  達  成
中    華    民    國    九十一      年     五     月      十六        日
附錄論罪科刑法條
刑法第三百二十條第一項
  意圖為自己或第三人不法之所有，而竊取他人之動產者，為竊盜罪，處五年以下有
  期徒刑、拘役或五百元以下罰金。
刑法第三百二十一條
  犯竊盜罪而有左列情形之一者，處六月以上五年以下有期徒刑：
    一  於夜間侵入住宅或有人居住之建築物、船艦，或隱匿其內而犯之者。
    二  毀越門扇、牆垣或其他安全設備而犯之者。
    三  攜帶兇器而犯之者。
    四  結夥三人以上而犯之者。
    五  乘火災、水災或其他災害之際而犯之者。
    六  在車站、埠頭而犯之者。
  前項之未遂犯罰之。
